# 取得合同的成本如果属于增量成本资本化为什么科目？

提问人：wufaxian 时间：2019-09-07 23:35:47
根据新的收入准则，取得合同的成本如果属于增量成本（这里增量成本指为取得合同需要额外支付的成本 ￼），而且预计可收回，是可以资本化的———————请问一般资本化为什么科目？无形资产？长期待摊费用？

回答人：chenyiwei
单独设置 “合同取得成本” 科目。报表上列报为流动资产或其他非流动资产。这在新收入准则应用指南关于科目设置的说明，以及《关于修订印发2019 年度一般企业财务报表格式的通知》（财会 [2019]6 号）中已经说得很清楚了。